【裁判字號】    97,訴,4522
【裁判日期】    971231
【裁判案由】    毒品危害防制條例
【裁判全文】
臺灣板橋地方法院刑事判決              97年度訴字第4522號
公  訴  人  臺灣板橋地方法院檢察署檢察官
被      告  甲○○
上列被告因違反毒品危害防制條例案件，經檢察官提起公訴（97
年度毒偵字第8156號），被告於準備程序就被訴事實為有罪之陳
述，本院合議庭裁定由受命法官改依簡式審判程序獨任審理，判
決如下：
    主      文
甲○○施用第一級毒品，累犯，處有期徒刑柒月；又施用第二級
毒品，累犯，處有期徒刑參月。應執行有期徒刑捌月。
    事      實
一、甲○○前曾於民國89年間因施用毒品案件，經檢察官聲請本
    院裁定送觀察、勒戒及強制戒治後，於90年4 月27日戒治期
    滿執行完畢釋放；其後又因於94年間再犯施用毒品案件，經
    檢察官起訴後，由本院以95年度簡字第1135號簡易判決判處
    有期徒刑6 月確定在案。其另曾因竊盜案件經本院以92年度
    簡字第2859號簡易判決判處有期徒刑6 月確定，並於93年12
    月1 日縮刑期滿執行完畢。詎猶不知悛悔，竟分別基於施用
    第一級毒品海洛因、第二級毒品甲基安非他命之犯意，於97
    年9 月1 日中午某時許，在臺北縣中和市○○路友人家中，
    先以將甲基安非他命放入玻璃球吸食器內，燒烤後吸取煙氣
    之方式，施用甲基安非他命1 次，相隔半小時後，再以將海
    洛因粉末置入香煙燃燒之方式，施用海洛因1 次。嗣於翌（
    2） 日15時15分許為警在臺北市○○街○ 段69號8 樓查獲，
    經採集其尿液送驗，結果呈海洛因代謝物可待因、嗎啡類、
    安非他命、甲基安非他命陽性反應。
二、案經臺北市政府警察局移送臺灣板橋地方法院檢察署檢察官
    偵查起訴。
    理      由
一、本案被告甲○○所犯係死刑、無期徒刑、最輕本刑為三年以
    上有期徒刑以外之罪，且非高等法院管轄之第一審案件，其
    於準備程序中就被訴事實為有罪之陳述，經本院告知簡式審
    判程序之旨，並聽取公訴人、被告之意見後，經合議庭裁定
    由受命法官獨任進行簡式審判程序，合先敘明。
二、訊據被告對於在上揭時、地施用海洛因、甲基安非他命之犯
    行均坦承不諱，而被告為警查獲後所採得之尿液，經送驗結
    果，確實呈現海洛因代謝物可待因、嗎啡類、安非他命、甲
    基安非他命陽性反應，此有卷附臺灣尖端先進生技醫藥股份
    有限公司濫用藥物檢驗報告乙紙附卷足稽，足認被告自白確
    與事實相符。按依現行（修正後）毒品危害防制條例就施用
    毒品者，祇於「初犯」及「5 年後再犯」兩種情形，有其追
    訴條件之限制，即須於初犯經觀察、勒戒或強制戒治釋放後
    ，5 年內均無施用毒品之行為，始能認其前所實施之觀察、
    勒戒或強制戒治已足遮斷毒癮，而得於5 年後再犯時，再予
    適用初犯之規定，重行觀察、勒戒等程序。倘5 年內已經再
    犯，被依法追訴處罰，縱其第3 次（或第3 次以上）施用毒
    品之時間在初犯釋放5 年以後，即與「5 年後再犯」之情形
    有別，且因已於「5 年內再犯」，顯見其再犯率甚高，原實
    施觀察、勒戒或強制戒治，已無法收其實效，而無5 年戒斷
    期之存在，自無再經觀察、勒戒及強制戒治之必要，應得逕
    行追訴處罰。查被告前因施用毒品案件，經裁定送觀察、勒
    戒及強制戒治後，於90年4 月27日釋放出所，復因施用毒品
    案件，曾經判處有期徒刑6 月確定，此有臺灣高等法院被告
    前案紀錄表乙份存卷可查。被告本次再犯施用毒品犯行，依
    上揭說明，顯非5 年後再犯，自合於毒品危害防制條例第23
    條第2 項之起訴條件。本案事證明確，被告犯行洵堪認定，
    應依法論科。
三、核被告所為，係犯毒品危害防制條例第10條第1 項施用第一
    級毒品罪、第10條第2 項施用第二級毒品罪。其施用前持有
    海洛因、甲基安非他命之低度行為，應為施用毒品之高度行
    為所吸收，均不另論罪。被告所犯上揭施用第一級毒品、第
    二級毒品罪，犯意各別，行為互殊，應予分論併罰。查被告
    曾因竊盜案件而有前述經判處罪刑並已執行完畢之紀錄，此
    觀諸前述卷述被告前案紀錄表即明，其於5 年內故意再犯本
    件有期徒刑以上之前述兩罪，均應依刑法第47條第1 項之規
    定，論以累犯，並加重其刑。爰審酌被告屢次施用毒品而不
    思悔改，經觀察、勒戒、強制戒治後，仍無法斷絕施用毒品
    惡習，然亦審酌施用毒品本屬自我戕害行為，對社會直接危
    害性非大，及其犯罪後尚能坦承相關犯行之良好態度等一切
    情狀，分別量處如主文所示之刑，以資懲儆，並定其應執行
    之刑。
據上論斷，應依刑事訴訟法第273 條之1 第1 項、第299 條第1
項前段，毒品危害防制條例第10條第1 項、第2 項，刑法第11
條前段、第47條第1 項、第51條第5款，判決如主文。
本案經檢察官蘇振文到庭執行職務。
中    華    民    國    97    年    12    月    31    日
                  刑事第六庭  法  官  盧軍傑
上列正本證明與原本無異。
如不服本判決，應於判決送達後10日內敘明上訴理由，向本院提
出上訴狀 (應附繕本) ，上訴於臺灣高等法院。其未敘述上訴理
由者，應於上訴期間屆滿後20日內向本院補提理由書「切勿逕送
上級法院」。
                              書記官  周玉茹
中    華    民    國    97    年    12    月    31    日
附錄本案論罪科刑法條全文：
毒品危害防制條例第10條
施用第一級毒品者，處 6 月以上 5 年以下有期徒刑。
施用第二級毒品者，處 3 年以下有期徒刑。


司法院資訊處製作；財團法人民間司法改革基金會備份。
